【裁判字號】    97,訴,1505
【裁判日期】    971003
【裁判案由】    毒品危害防制條例
【裁判全文】
臺灣臺北地方法院刑事判決              97年度訴字第1505號
公  訴  人  臺灣臺北地方法院檢察署檢察官
被      告  甲○○
                      號3樓
                    （現另案於臺灣臺北監獄臺北分監執行中
上列被告因毒品危害防制條例案件，經檢察官提起公訴（97年度
訴偵字第2302號），本院判決如下：
    主  文
甲○○施用第一級毒品，累犯，處有期徒刑拾月。
    事  實
一、前科及執行情形:
  (一)甲○○前於民國85年間因違反麻醉藥品管理條例案件，分別
    經臺灣板橋地方法院於86年2月27日以86年度易字第217號判
    處有期徒刑7月確定，及臺灣高等法院以87年度上訴字第264
    2號判處有期徒刑3年4月，上訴後經最高法院於87年11月11
    日以87年度台上字第3838號駁回上訴確定。二罪嗣經合併定
    應執行有期徒刑3年8月。入監執行後，於89年5月8日獲准假
    釋出監並付保護管束。但甲○○於假釋期間之89年間，又因
    違反廢棄物清理法案件，經本院於97年10月23日以90年度訴
    字第1142號判處有期徒刑1年4月確定。其前開假釋並遭撤銷
    。甲○○另於89年間因犯施用毒品罪，經臺灣板橋地方法院
    以89年度毒聲字第7274號裁定送觀察勒戒後，認其有繼續施
    用毒品傾向，該院再以90年度毒聲字第1222號裁定送強制戒
    治，於90年8月24日獲准停止戒治付保護管束。入監執行前
    開科刑及殘刑2年2月30日，嗣於93年9月3日再次獲准假釋出
    監。其前開停止戒治後所餘戒治期間，於91年3月21日期滿
    未被撤銷視為執行完畢，由臺灣板橋地方法院檢察署檢察官
    於91年5月15日以91年度戒毒偵字第253號為不起訴處分確定
    。另其前開科刑及殘刑亦於94年2月1日縮短刑期期滿未被撤
    銷視為執行完畢。
  (二)甲○○復於94年間因犯竊盜罪，經臺灣板橋地方法院以94年
    度易字第692號判處有期徒刑1年6月，提起上訴後，臺灣高
    等法院於95年3月28日以95年度上易字第526號駁回上訴確定
    。以及於同年間再犯施用毒品罪，經本院於95年1月23日以
    94年度易字第1099號判處有期徒刑6月確定。適逢中華民國
    九十六年罪犯減刑條例通過並施行，其所受上開科刑分別減
    為有期徒刑9月、3月，並合併定應執行有期徒刑11月又15日
    確定，於96年7月16日視為執行完畢。
  (三)甲○○再於97年間犯竊盜罪，經臺灣板橋地方法院於95年5
    月22日以97年度簡字第3191號判處有期徒刑4月確定（現執
    行中，不構成累犯）。復於97年2月間因犯施用毒品罪，經
    本院以97年度訴字第677號分別判處有期徒刑7月、6月，並
    合併定應執行有期徒刑1年。提起上訴後，臺灣高等法院於
    97年8月19日以97年度上訴字第3303號駁回上訴確定。以及
    於97年3月30日犯施用毒品罪，經本院以97年度訴字第957號
    分別判處有期徒刑7月、6月，並合併定應執行有期徒刑1年;
    復於97年5月間犯竊盜、妨害自由罪，經本院以97年度簡字
    第2229號分別判處有期徒刑4月、3月，合併定應執行有期徒
    刑6月確定（以上均不構成累犯）。
二、竟仍不知悔改，明知海洛因及甲基安非他命分別係毒品危害
    防制條例第2條第2項第1款、第2款所定之第一級、第二級毒
    品，依法均不得施用、持有，竟基於施用第一級毒品海洛因
    及第二級毒品甲基安非他命之犯意，於97年3月20日晚間某
    時許，在其位於臺北市萬華區○○○路○段100巷13弄2號3樓
    居所，以將二種毒品混合後，以吸食器一起燒烤後，吸食氣
    體之方式，同時施用第一級毒品海洛因及第二級毒品甲基安
    非他命1次。吸食器已於用畢後丟棄而不存在。嗣為警於同
    年月21日16時許，在臺北縣中和市○○街23號1樓因竊盜案
    為警逮捕，經其同意於同日19時5分許採尿送驗後，始悉上
    情。
三、案經臺北縣政府警察局中和分局報告臺灣臺北地方法院檢察
    署檢察官偵查起訴。
    理  由
壹、程序事項:
    本件被告甲○○所犯係死刑、無期徒刑、最輕本刑為3年以
    上有期徒刑以外之罪，其於準備程序中就被訴事實為有罪之
    陳述，經法官告知簡式審判程序之旨，並聽取公訴人、被告
    之意見後，經本院合議庭裁定由受命法官獨任進行簡式審判
    程序。
貳、實體事項:
一、上揭犯罪事實，業據被告甲○○於本院審理時坦承不諱。且
    被告經警於97年3月21日16時許，在上址為警逮捕後，經警
    於同日19時5分許採尿送驗結果（檢體編號：E0000000號）
    ，呈嗎啡及甲基安非他命類陽性反應，有台灣檢驗科技股份
    有限公司濫用藥物尿液檢驗報告1份在卷可查（參毒偵字第2
    302號卷第5頁）。足認被告上開出於任意性所為之自白，核
    與事實相符，而可採信。從而，本件被告於97年3月20日晚
    間某時許，以混合燒烤之方式，同時施用第一級毒品海洛因
    及第二級毒品甲基安非他命1次之犯行，事證明確，洵堪認
    定。被告前於89年間因犯施用毒品罪，經臺灣板橋地方法院
    以89年度毒聲字第7274號裁定送觀察勒戒後，認其有繼續施
    用毒品傾向，該院再以90年度毒聲字第1222號裁定送強制戒
    治，於90年8月24日獲准停止戒治付保護管束，所餘戒治期
    間，於91年3月21日期滿未被撤銷視為執行完畢。其又於5年
    內之94年及97年間多次犯施用毒品罪乙節，有臺灣高等法院
    被告前案紀錄表在卷可稽。本件被告再犯施用毒品罪，自應
    依法論科。
二、論罪科刑理由:
  (一)按海洛因、甲基安非他命分屬毒品危害防制條例第2條第2項
    第1款、第2款所列之第一級毒品及第二級毒品。是核被告所
    為，係犯毒品危害防制條例第10條第1項、第2項之施用第一
    級毒品海洛因罪、施用第二級毒品甲基安非他命罪。其施用
    第一級毒品海洛因、第二級毒品甲基安非他命前及施用毒品
    時非法持有第一級毒品海洛因、第二級毒品安非他命之低度
    行為，為其施用之高度行為所吸收，均不另論罪。又被告係
    以混合燒烤之方式，同時施用第一級毒品海洛因及第二級毒
    品甲基安非他命，而以一行為觸犯數罪名，為想像競合犯，
    應依刑法第55條之規定，從一重之施用第一級毒品之一罪處
    斷。公訴意旨: 認被告係分別基於施用第一級毒品、第二級
    毒品之犯意，而分別施用上開二種毒品，應予分論併罰。惟
    被告辯稱: 係將二種毒品混合後一起燒烤施用等語。經查，
    海洛因與安非他命（常見為甲基安非他命）燃燒或加熱燒烤
    時，可能產生降解，其降解程度因燒烤溫度高低不用而異，
    惟仍有可能部分海洛因及甲基安非他命維持原態，故仍能達
    到海洛因及甲基安非他命之施用效果（參行政院衛生署管制
    藥品管理局93年8月17日管檢字第0930007733號函）、施用
    者之尿中應可檢出嗎啡、甲基安非他命之陽性反應，惟須考
    慮其施用方式、施用劑量、施用頻率、飲用水之多寡、個人
    體質、代謝情況及尿液收集時間等因素（參行政院衛生署管
    制藥品管理局93年9月6日管檢字第0930008112號函）。是本
    件雖被告之尿液經送驗結果，呈嗎啡及甲基安非他命陽性反
    應，但不能排被告係同時置入吸食器中燒烤而同時施用之可
    能性，基於罪疑利有利被告之原則，自應為被告有利之認定
    ，應認被告係以一次之施用行為，而以上述方式同時施用上
    開二種毒品，附此敘明。被告有如事實欄(一)及(二)所載之前科
    及執行情形，此有前開臺灣高等法院被告前案紀錄表在卷可
    稽。其於受有期徒刑之執行完畢後5年內再犯本件有期徒刑
    以上之罪，為累犯，應依刑法第47條第1項規定加重其刑。
    爰審酌被告有如事實欄(一)及(二)所載之前科外，其另有多件如
    事實欄(三)所載之前科尚待執行，其素行不佳，且尚有多次施
    用毒品案件審理中，顯見其戒毒意志不堅，並考量施用毒品
    乃自戕行為，所生危害非鉅，暨被告坦承犯行之犯後態度等
    一切情狀，量處如主文所示之刑。被告用以施用本件毒品所
    用之吸食器雖係被告所有，供犯本罪所用之物，業據被告供
    明在案，但該吸食器並未扣案，且被告供稱已經丟棄而不存
    在，亦無證據證明迄今仍屬存在，爰不另為沒收之諭知，附
    此敘明。
據上論斷，應依刑事訴訟法第273條之1、第299條第1項前段，毒
品危害防制條例第10條第1項、第2項，刑法第11條前段、第55條
、第47條第1項，判決如主文。
本案經檢察官楊智綸到庭執行職務。
中    華    民    國    97    年    10    月    3     日
                  刑事第四庭  法  官  李桂英
上正本證明與原本無異。
如不服本判決，應於判決送達後10日內（應抄附繕本）向本院提
出上訴狀（上訴書狀應敘述具體理由。上訴書狀未敘述上訴理由
者，應於上訴期間屆滿後二十日內補提理由書於原審法院。）。
                              書記官  嚴君珮
中    華    民    國    97    年    10    月    3     日
附錄本案論罪科刑法條全文：
毒品危害防制條例第10條
施用第一級毒品者，處 6 月以上 5 年以下有期徒刑。
施用第二級毒品者，處 3 年以下有期徒刑。


司法院資訊處製作；財團法人民間司法改革基金會備份。
